【裁判字號】    89,上易,4827
【裁判日期】    900119
【裁判案由】    賭博
【裁判全文】
臺灣高等法院刑事判決                          八十九年度上易字第四八二七號
    上  訴  人  臺灣新竹地方法院檢察署檢察官
    被      告  甲○○
右上訴人因被告賭博案件，不服臺灣新竹地方法院八十九年易度字第一一七三號，中
華民國八十九年十一月二十二日第一審判決（聲請簡易判決處刑案號：臺灣新竹地方
法院檢察署八十九年度偵字第三七四五號）提起上訴，本院判決如左：
    主  文
上訴駁回。
    理      由
一、聲請簡易判決處刑意旨略以：甲○○意圖營利，並基於概括之犯意，於民國（下
    同）八十九年六月間起，在新竹縣竹北市○○○路二一四號之公共得出入之場所
    ，主持簽賭俗稱「六合彩」，聚集不特定之人以之賭博財物。簽卡分為「雙星」
    、「參星」等，自０一至四七號碼中，「雙星」任選二個號碼為一支簽，「三星
    」則任選三個號碼為一支簽，每一支賭注分別為新台幣（下同）八十元不等，以
    核對每星期二及星期四開獎之香港六合彩中獎號碼所組合之數字為依據，簽中者
，雙星賠付四千餘元，三星賠付五萬元之賭金；若未簽中，則賭金歸甲○○所有
    。嗣於八十九年七月四日下午五時許，在上址經警查獲，並扣得甲○○所有之簽
    單二十二張、參考資料二十三張、簽賭手冊一本、六合彩手冊二本。因認甲○○
    係犯刑法第二百六十六條第一項普通賭博罪及第二百六十八條前、後段之意圖營
    利，提供賭博場所罪及聚眾賭博罪云云。
二、按犯罪事實應依證據認定之，無證據不得推定其犯罪事實；又不能證明被告犯罪
    者，應諭知無罪之判決，刑事訴訟法第一百五十四條、第三百零一條第一項分別
    定有明文。
三、本件經訊據被告甲○○，堅決否認有公訴人所指之賭博犯行，辯稱：其既未經營
    六合彩，亦未簽賭，為警查扣之證物，係其欲猜猜實際開獎數字，與其所猜是否
    相符所寫者；其中之參考資料，其日期都不一樣，都是向書局買來者等語。
四、經查：
（一）本案除為警查扣之證物外，並無其他被告簽賭或提供場所、聚眾賭博之證據；
      且為警查扣之所謂「簽單」二十二紙（經核共有二十五紙），依其所載內容觀
      之，均為一長串阿拉伯數字排列計算，筆跡同屬一人，且未記載任何人姓名，
      與一般六合彩簽單僅記載下注號碼者迴異，實難執此認係被告向他人簽賭或他
      人向之簽賭之依據；另所謂「參考資料」二十三紙，則每張共為四版，為排列
      報導有關香港六合彩開獎及預測開獎號碼之「東方時報」；所謂「簽賭手冊」
      一本，則為一般之筆記簿；所謂「六合彩手冊」二本，為香港六合彩開獎及預
      測資料，均為六合彩開獎或預測之相關資料，此等物品被告固坦承為其所有，
      其上有關字跡亦為其所書寫，然既未查得其他有關被告簽賭或提供場所、聚眾
      賭博之證據，自難僅憑扣得被告所有之所謂「簽單」（按：僅為阿拉伯數字排
      列計算）及其他六合彩相關資料，即認被告有公訴人所指之賭博犯行。故在無
      其他積極證據足資認定被告涉有賭博犯行之情形下，揆諸前揭說明，尚不能證
      明被告犯罪。
（二）本院經傳訊當時負責查獲本案之臺北縣警察局刑警大隊之偵查員乙○○亦結稱
      ：「（你們是根據什麼資料去搜索？）根據新竹地檢署許麗美檢察官所開的搜
      索票，要我們前去搜索的。」、「（你們是什麼日期去的？）是星期二。搜索
      票記載的時間是搜索完畢的時間，全部搜索的時間大約半小時，搜索完畢馬上
      寫紀錄。」、「（這段時間有沒有人來簽賭？）沒有人來，也沒有電話進來簽
      賭。」、「（當場被告有無承認讓人簽賭？）他說是自己研究六合彩的號碼，
      他說他要研究開出來的號碼與他所研究出來的號碼是否相同。」、「（查獲的
      地址是何人的住址？）我們先到竹北市○○○路二一四號被告的住處查，沒有
      查出什麼，再到光明六路七七五號搜索，就在七七五號查出所查扣的那些資料
      。七七五號是代書事務所。」云云（參見本院卷第二十頁、第二十一頁）；又
      依臺灣新竹地方法院檢察署檢察官所簽發之搜索票所載之「受搜索人姓名」為
      「盧桂香、劉文章」，「搜索處所」為「新竹縣竹北市○○○路七七五號」，
      亦即為被告經營代書業之處所，據被告稱：「（搜索票所載的地址，被搜索人
      盧桂香與你是什麼關係？）是朋友關係，因土地買賣而認識。」等詞，足見本
      件臺灣新竹地方法院檢察署檢察官原欲搜索之對象並非被告甲○○，且於搜索
      時，經查核為「星期二」，亦即為通常簽賭「六合彩」之日，搜索時間為「十
      七時三十分」（參見偵查卷第七頁搜索扣押證明筆錄所載），亦為簽賭最多之
      時，惟卻無人向被告簽賭，顯然被告所辯未提供場所聚眾賭博云云，尚非子虛
      ，應堪採信。
五、綜上所述，本件被告之犯行尚屬不能證明，此外既無其他積極證據足資證明被告
    確有右開不法情事，原審因之為無罪之諭知，經核其認事用法均無不合，本件公
    訴人之上訴意旨，仍執陳詞，指摘原判決不當，難認為有理由，應予駁回。
六、據上論斷，應依刑事訴訟法第三百六十八條，判決如主文。
本案經檢察官張秋雲到庭執行職務。
中      華      民      國      九十    年     一     月      十九    日
                              台灣高等法院刑事第十六庭
                                  審判長法  官  許  增  男
                                        法  官  黃  鴻  昌
                                        法  官  蔡  彩  貞
右正本證明與原本無異。
不得上訴。
                                        書記官  高  柑  柏
中      華      民      國      九十    年     一     月     二十     日


司法院資訊處製作；財團法人民間司法改革基金會備份。
